臺灣士林地方法院民事簡易判決
110年度士簡字第1449號
原      告  約有防衛股份有限公司

法定代理人
即清算人    柳約有
被      告  富昱防衛股份有限公司
設臺北市○○區○○路0段00號8樓
法定代理人
即清算人    陳炳增
上列當事人間請求損害賠償事件，本院於民國111年2月22日言詞
辯論終結，判決如下：
    主  文
原告之訴駁回。
訴訟費用新臺幣壹仟貳佰柒拾元由原告負擔。　　
    事實及理由
一、按民事簡易訴訟訴狀送達後，原告不得將原訴變更或追加他
    訴，但擴張或減縮應受判決事項之聲明者，不在此限，民事
    訴訟法第436條第2項、第255條第1項但書第3款定有明文。
    原告起訴時訴之聲明為「被告應給付原告新臺幣（下同）10
    0,001元，及自本件支付命令繕本送達翌日起至清償日止按
    年息5％計算之利息。」嗣於訴訟進行中，原告變更訴之聲明
    為「被告應給付原告163,306元，及其中100,001元自本件支
    付命令繕本送達翌日起至清償日止，其中63,305元自民事追
    加訴之聲明狀繕本送達翌日起至清償日止，均按年息5 ％計
    算之利息。」核其變更請求部分，屬於擴張訴之聲明，依前
    揭規定，原告所為變更部分應予准許。
二、原告起訴主張：兩造間簽訂共同經營市場的契約（下稱系爭
    契約），約定由原告提供設備，被告提供技術人員去安裝，
    所獲利潤均分，原告並依系爭契約，而將原告所有之防衛系
    統主機編號YPS-66、YPS-77、YPS-88（共3台）及使用解除
    警戒或設定警戒必備之遙控器（以下合稱系爭設備）安裝於
    龍杰工程有限公司（下稱龍杰公司）營業所，然被告法定代
    理人陳炳增為不依約分潤予原告，竟然假裝系爭設備故障，
    指揮龍杰公司丟棄系爭設備，原告否認系爭設備有何損壞情
    事，為此原告以存證信函終止系爭契約，被告所為讓原告無
    法依照系爭契約得到分潤，故原告依據民法第226條第1項給
    付不能之規定，請求被告賠償；而系爭設備，原告以65萬元
    購入，因為龍杰公司從100年1月使用至103年年底，故計算3
    年折舊後，系爭設備價值為163,306元；又前案查無系爭設
    備有任何故障的證據，且前案已調查並由被告員工出面作證
    ，如果有故障是被告要去更換主機，但事實上並沒有任何故
    障的通知，乃依民法第226條第1項規定提起本件訴訟等語，
    並聲明：被告應給付原告163,306元，及其中100,001元自本
    件支付命令繕本送達翌日起至清償日止，其中63,305元自民
    事追加訴之聲明狀繕本送達翌日起至清償日止，均按年息5％
    計算之利息。
三、被告答辯略以：兩造簽署系爭契約後，原告僅提供設備，之
    後就沒有任何關照，設備壞了也不進行維修，害被告無故承
    受損失；系爭設備原係安裝在龍杰公司，但是因為壞了，原
    告又不維修，也無法聯絡，龍杰公司只好另行與其他廠商合
    作，於拆除系爭設備後，龍杰公司詢問被告處理方式，被告
    請他們自行處理等語，並聲明請求駁回原告之訴。
四、法院得心證的理由：
　㈠兩造簽訂系爭契約，約定由原告提供設備，被告提供技術人
    員安裝，原告於民國100年間並將其所有之系爭設備安裝於
    龍杰公司營業所等情，此為兩造所不爭執，堪信為真實。再
    被告於本院自承：自從兩造簽署系爭契約後，原告提供設備
    後從來沒有去關照，壞掉也不維修，之後經過很多年龍杰公
    司認為已經不堪用，再找新的監視系統廠商來用之後，才把
    舊的拆掉，龍杰公司一直問我裝新系統舊的要怎麼辦，我說
    我不曉得，你自行處理等語（見本院卷第63-64頁），龍杰
    公司訴訟代理人則於本院109年度士簡字第286號侵權行為損
    害賠償事件（下稱前案）中稱：跟我們簽契約的是被告，而
    不是原告，系爭設備壞掉，被告有通知原告去修理，但原告
    沒有修理，被告就通知我們把東西丟掉等語（見本院109年
    度士簡字第286號卷【下稱286卷】第28頁），是系爭設備確
    係經被告指示龍杰公司丟棄，亦堪認定。
　㈡原告指稱被告係違反系爭契約第1頁第7至8行（見本院卷第85
    頁）之約定，故據以主張被告有民法第226條第1項給付不能
    應負損害賠償責任之情形云云，查原告所指上述約定內容為
    「利潤依股權每個月月底進行收入款項完全處分至各持股董
    （監）事，若遇假日則順延至下一個銀行工作日」，對照系
    爭契約第1頁第9至12行就第7至8行之收入約款約定匯款至兩
    造銀行帳戶，及系爭契約第2頁第9行約定客戶催收款由被告
    負擔執行，可知系爭契約第1頁第7至8行係有關被告自客戶
    處收得利潤（即系爭契約中所稱之收入款）應均分兩造之約
    定，而收入款既應匯款至銀行帳戶，可徵該收入款應係金錢
    債權，本無給付不能之可能，原告指被告違反系爭契約第1
    頁第7至8行之約定而給付不能，已有未洽。
　㈢再依原告起訴意旨，可知其主張之163,306元，係依系爭設備
    之原價扣除100年1月使用至103年底之折舊而來，惟按損害
    賠償之債，以有損害之發生及有責任原因之事實，並二者之
    間，有相當因果關係為成立要件，最高法院99年度台上字第
    1349號判決意旨同此見解，依原告主張被告就系爭契約第1
    頁第7至8行約定給付不能之情節，倘被告未分配收入款予原
    告，原告至多受有未能取得收入款之損失，然原告竟請求被
    告逕行賠償系爭設備之價值，則原告所受系爭設備價值損失
    ，與被告就系爭契約第1頁第7至8行約定給付不能之行為間
    ，亦乏相當因果關係可言。
　㈣再者龍杰公司係與被告簽約，被告之所以告知龍杰公司可自
    行處理系爭設備，係因龍杰公司告知系爭設備損壞所致，業
    經龍杰公司訴訟代理人說明如前，原告雖主張系爭設備並未
    損壞，然龍杰公司訴訟代理人於前案復表示：系爭系統故障
    的具體時間不太記得，但不是在安裝的那1、2年故障的，是
    在這幾年才故障的等語（見本院109年度簡上字第102號卷【
    下稱102卷】第152頁），被告之妻謝寶枝亦於前案表示：10
    1、102年系爭設備壞了之後，被告都沒有辦法跟原告聯絡上
    等語（見286卷第29頁），是系爭設備於100年間安裝於龍杰
    公司後，係經過相當時日，始經龍杰公司反應損毀之事，對
    照原告所提出與系爭設備相同設備之照片（見102卷第205-2
    08頁），可徵系爭設備均為電子產品，參以臺灣地區北部濕
    度甚高，電子產品經數年使用而發生損壞，實非無可能，原
    告雖稱前案業經證人到庭作證，然前案中到庭作證之證人即
    被告公司前員工張涵茹、洪維德均證稱僅於100年間任職被
    告公司3個月等語（見102卷第143、149頁），則證人任職期
    間甚早且短，未曾聽聞系爭設備嗣後損壞之事，亦屬正常，
    原告復未提出其他證據證明龍杰公司訴訟代理人或謝寶枝上
    開陳述不實，應認被告係因系爭設備損壞，而無法再自龍杰
    公司收取費用分予原告，而非肇因於被告向龍杰公司表示系
    爭設備可予丟棄，被告所為固有侵害原告財產權之嫌，然終
    不能認被告所為致系爭契約第1頁第7至8行之約定有給付不
    能之情事，原告主張容有誤會，應予駁回。
五、綜上所述，原告依民法第226條第1項規定，請求被告給付16
    3,306元及相關利息，為無理由，應予駁回。
六、本件事證已臻明確，兩造其餘主張、攻擊防禦方法及所提證
    據，經本院審酌後，認均不影響本件判決之結果，爰不逐一
    論述。 
七、訴訟費用負擔之依據：民事訴訟法第78條。依職權確定訴訟
    費用額為1,270元（第一審裁判費），應由原告負擔。
中　　華　　民　　國　 111　　年　　3 　　月　　8 　　日
                  士林簡易庭法  官  陳紹瑜 
以上正本係照原本作成。
如不服本判決，應於判決送達後20日內，向本院提出上訴狀並應
記載上訴理由，如於本判決宣示後送達前提起上訴者，應於判決
送達後20日內補提上訴理由書（須附繕本）。             
中　　華　　民　　國　 111　　年　　3 　　月　　8 　　日
                            書記官 吳雪華